【裁判字號】    99,非抗,21
【裁判日期】    990315
【裁判案由】    票款執行
【裁判全文】
臺灣高等法院民事裁定                  99年度非抗字第21號
再 抗告 人  雅新實業股份有限公司
法定代理人  張秀夏
代  理  人  王柏棠律師
上列再抗告人因與相對人大眾商業銀行股份有限公司間票款執行
事件，對於中華民國98年10月30日臺灣板橋地方法院98年度抗字
第256號裁定提起再抗告，本院裁定如下：
    主  文
再抗告駁回。
再抗告程序費用由再抗告人負擔。
    理  由
一、按對於非訟事件抗告法院之裁定再為抗告，僅得以其適用法
    規顯有錯誤為理由，民國99年1月13日修正之非訟事件法第
    45條第3項定有明文。所謂適用法規顯有錯誤，係指原裁定
    依其所認定之事實，適用法規顯有錯誤而言，不包括漏未斟
    酌證據及認定事實不當之情形在內（最高法院63年台上字第
    880號、80年台上字第1326號判例、93年度台抗字第429號判
    決參照）。
二、本件相對人聲請意旨略以：伊執有再抗告人與案外人黃恒俊
    、莊寶玉於民國95年6月28日共同簽發，票面金額為新台幣
    （下同）20億元、到期日為95年12月13日、以台北縣三重市
    ○○路○段609巷14號1樓之7為付款地、免除作成拒絕證書並
    免除票據法第89條通知之本票1紙（下稱系爭本票），詎伊
    於系爭本票到期後提示，未獲付款，爰依票據法第123條規
    定，聲請法院裁定許可強制執行等語。再抗告人則以：相對
    人未依法提示系爭本票，有再抗告人原重整人及現法定代理
    人分別出具之聲明書可證，自不得行使系爭本票之權利。又
    再抗告人雖經法院裁定終止重整程序，但兩造已就此終止重
    整之裁定提起抗告，現由本院審理中，依公司法第294條規
    定，相對人亦不得為本件聲請等語，資為抗辯。
三、查原裁定係以：相對人聲請本票裁定強制執行，已提出系爭
    本票正本為證，又系爭本票已有免除作成拒絕證書之記載，
    則相對人聲請裁定准予強制執行時，即毋庸提出已為付款提
    示之證據，依票據法第124條準用同法第95條但書之規定，
    如再抗告人主張相對人未為付款提示者，應由再抗告人就相
    對人未為付款提示之事實負舉證責任，然再抗告人未能舉證
    證明相對人未為付款之提示，其抗告自無理由，因而駁回再
    抗告人於原法院之抗告，有原裁定可據。是原裁定依其職權
    認定再抗告人不能證明相對人未為付款提示，依法應認定相
    對人已為付款提示，乃原裁定依職權認定事實之問題，並無
    適用法規顯有錯誤之情形。
四、又法院裁定終止重整，除依職權宣告公司破產者，依破產法
    之規定外，依公司法第294條所生之效力，即失其效力，為
    公司法第308條第1款所明定。本件再抗告人之重整程序，業
    經臺灣士林地方法院裁定終止，為兩造所不爭，雖兩造就該
    裁定均提起抗告，現由本院審理中，亦據本院查明無訛，然
    依非訟事件法第46條準用民事訴訟法第491條第1項規定，除
    別有規定外，抗告並無停止執行之效力，法律並未規定對於
    終止重整之裁定所為抗告，有停止終止重整之效力，依公司
    法第308條規定，相對人對於再抗告人聲請裁定本票強制執
    行之權利，即因終止重整裁定而恢復，再抗告人主張相對人
    不得對其聲請為本票強制執行之裁定，即屬無據。
五、綜上，原裁定並無適用法規顯有錯誤之情形，再抗告人指摘
    原裁定不當，聲明廢棄，為無理由，應予駁回再抗告。
六、據上論結，本件再抗告為無理由。爰裁定如主文。
中    華    民    國    99    年    3     月    15    日
                    民事第七庭
                        審判長法  官   鄭三源
                              法  官   邱  琦
                              法  官   呂太郎
正本係照原本作成。
不得再抗告。
中    華    民    國    99    年    3     月    17    日
                              書記官   黃千鶴

司法院資訊處製作；財團法人民間司法改革基金會備份。
